【裁判字號】    98,訴,375
【裁判日期】    981229
【裁判案由】    毒品危害防制條例
【裁判全文】
臺灣士林地方法院刑事判決               98年度訴字第375號
公  訴  人  臺灣士林地方法院檢察署檢察官
被      告  甲○○
                    （現羈押臺灣士林看守所）
指定辯護人  徐家福律師
上列被告因毒品危害防制條例案件，經檢察官提起公訴（98年度
偵字第11348、12783、12814號），本院判決如下：
    主  文
甲○○所犯如附表一、二所示之罪，各處如附表一、二主文欄所
示之刑，沒收部分如附表一、二主文欄所示。應執行有期徒刑貳
拾貳年，扣案之NOKIA 廠牌行動電話（內含0000000000號SIM 卡
壹張）、MOTOROLA廠牌行動電話（內含0000000000號SIM 卡壹張
）各壹支、現金新臺幣壹仟元；未扣案之販賣第一級與第二級毒
品所得之財物新臺幣壹萬貳仟伍佰元、價值新臺幣伍佰元之茶壺
壹個，均沒收，未扣案之販賣第一級與第二級毒品所得之財物新
臺幣壹萬貳仟元伍佰元、價值新臺幣伍佰元之茶壺壹個，如全部
或一部不能沒收時，追徵其價額或以其財產抵償之。
    事  實
一、甲○○前有多項前科，嗣又因違反毒品危害防制條例案件：
    由(1)本院以94年度訴字第685 號對其施用第一、二級毒品犯
    行，分別判處有期徒刑8 月、6 月，定應執行刑有期徒刑1
    年，經甲○○上訴後，臺灣高等法院以甲○○上訴逾期，以
    94年度上訴字第4191號駁回上訴確定；(2)本院以95年度訴字
    第379 號對其施用第一級毒品犯行，判處有期徒刑10月確定
    ；(3)本院以95年度易字第689 號對其施用第二級毒品犯行，
    判處有期徒刑8 月確定，並經本院對上開(2)、(3)部分，以96
    年度聲字第201 號定應執行刑為有期徒刑1 年4 月確定。再
    於民國96年間以96年度聲減字第1394號對上開4 罪為減刑裁
    定，其中對於上述(1)部分減刑後定應執行刑為有期徒刑6 月
    ，並得易科罰金確定；對於上述(2)、(3)部分減刑後定應執行
    刑8 月確定，甲○○經送監執行後，於97年2 月5 日假釋出
    監，所餘刑期付保護管束，於97年2 月14日未經撤銷假釋視
    為執行完畢（構成累犯）。
二、甲○○有上開多次前科，詎仍不知悔改，明知海洛因係政府
    依據毒品危害防制條例所公告列管之第一級毒品，不得販賣
    ，竟意圖營利分別基於販賣第一級毒品海洛因之犯意，以附
    表一所示門號之行動電話作為與交易對象互為聯繫購（販）
    毒之工具，先後於附表一所示時間、地點，各以附表一所示
    之交易金額，販賣如附表一所示之第一級毒品海洛因予之雷
    昭君（綽號阿君）、郭國富（綽號阿富、富哥）等人既遂。
三、甲○○明知甲基安非他命係政府依據毒品危害防制條例所公
    告列管之第二級毒品，不得販賣，竟意圖營利分別基於販賣
    第二級毒品甲基安非他命之犯意，以附表二所示門號之行動
    電話作為與交易對象互為聯繫購（販）毒之工具，先後於附
    表二所示時間、地點，以附表二所示之交易金額，各販賣如
    附表二所示之第二級毒品甲基安非他命予林志遠（綽號志遠
    ）、郭國富、羅宛芸（綽號阿步）及林啟文等人（交易對象
    詳如附表二所示）既遂。
四、嗣經警方對甲○○實施通訊監察，並於98年8 月24日17時10
    分，在臺北市○○區○○街8 巷3 弄口OK便利商店旁，發現
    林啟文與甲○○進行甲基安非他命交易，乃循線跟監林啟文
    ，於同日17時20分在臺北縣汐止市○○路○ 段118 號前查獲
    林啟文，並扣得其甫向甲○○購買之甲基安非他命1 小包（
    毛重0.40公克，淨重0.20公克），經林啟文指證，隨即至甲
    ○○位於臺北市○○區○○街8 巷3 弄3 號1 樓住處，經甲
    ○○同意搜索，在其住所內扣得安非他命1 小包（毛重0.70
    5 公克、淨重0.29公克）、安非他命吸食器1 組（吸食器部
    分，另行偵辦被告施用毒品罪嫌）、甲○○聯絡販毒用之NO
    KIA 廠牌（內含0000000000號SIM 卡1 張）、MOTOROLA廠牌
    （內含0000000000號SIM 卡1 張）行動電話各1 支及其販賣
    甲基安非他命予林啟文所得現金新台幣（下同）1,000 元而
    循線查獲上情。
五、案經臺北縣政府警察局汐止分局報告報告臺灣士林地方法院
    檢察署檢察官偵查起訴。
    理  由
壹、證據能力方面：
    本案所引用之供述及非供述證據，經本院依法踐行調查證據
    程序，檢察官、辯護人及被告甲○○均不爭執各該證據之證
    據能力，且亦查無依法應排除其證據能力之情形，是後述所
    引用證據之證據能力均無疑義，核先敘明。
貳、實體方面：
一、訊據被告甲○○對於其有分別以其所有之NOKIA 廠牌（內含
    0000000000號SIM 卡1 張）、MOTOROLA廠牌（內含00000000
    00號SIM 卡1 張）行動電話各1 支，先後與如附表一所示之
    雷昭君、郭國富聯繫後，在如附表一所示之時間、地點，販
    賣如附表一所示之海洛因予雷昭君、郭國富等人；及其有分
    別以其所有之上開二支行動電話，先後與如附表二所示之林
    志遠、郭國富、羅宛芸、林啟文聯繫後，在如附表二所示之
    時間、地點，販賣如附表二所示之甲基安非他命予林志遠、
    郭國富、羅宛芸、林啟文等人之事實，均坦承不諱（見本院
    98年12月15日審判筆錄第2 頁），復有證人雷昭君於偵查中
    所證：伊在98年6 月18日、7 月23日，在被告台北市○○區
    ○○街8 巷3 弄3 號1 樓之住處，向被告拿2 次海洛因；其
    中只有98年7 月23日那次有付500 元價金，其餘款項都先欠
    著等語（見98年度偵字第11348 號卷(二)第20、21頁）；證人
    郭國富於警詢中所證：0000000000號及0000000000號行動電
    話是登記伊的名字，98年7 月28日下午2 、3 時許，有在臺
    北縣汐止市○○路與工建路口向被告購買1, 500元的海洛因
    ；伊向被告買海洛因是以電話聯繫等語（見98年度偵字第11
    348 號卷(一)第201 頁、209 頁）；證人林志遠於檢察官偵查
    中所證：98年6 月17日伊有與綽號「有志」之人一人出1,00
    0 元向被告購買（甲基）安非他命，又在98年8 月11日伊帶
    5 個茶壺讓被告挑，被告挑走1 個價值約500 元的茶壺，並
    且給伊約0.2 公克的（甲基）安非他命等語（見98年度偵字
    第11348 號卷(二)第30頁）；證人羅宛芸於檢察官偵查中所證
    ：伊之綽號為「阿布」、「妹仔」，被告都稱伊為「阿布」
    ，伊使用之行動電話為0000000000號，伊施用的毒品（甲基
    ）安非他命都是跟被告拿的，伊記得被告持用的行動電話號
    碼前幾碼為09 86 、0939；98年7 月3 日有向被告買1,500
    元的毒品，98年8 月1 日有向被告買2,000 元的毒品，98年
    8 月4 日有向被告買1,500 元的毒品，但只付了1,000 元，
    尚欠500 元，98年8 月10日有向被告買1,500 元的毒品等語
    （見98年度偵字第11348 號卷(二)第7 、8 、22、23頁）；證
    人林啟文於檢察官偵查中所證：扣案之毒品係向被告以1,00
    0 元之代價所購得，伊係因為朋友雷昭君告知，知道可以向
    被告購買毒品，伊是以0000000000號的行動電話撥打給被告
    ，伊都稱呼被告「芳哥」等語（見98年度偵字第11348 號卷
    (一)第230 頁）並無未合，且有本院98年聲監字第000285號通
    訊監察書、98年聲監續字第000338、000406號通訊監察書（
    見98年度偵字第11348 號卷(一)第40至45頁）、監聽譯文（見
    98年度偵字第11348 號卷(一)第108 、141 、146 、147 、21
    6 、21 8頁，98年度偵字第12814 號卷第28至30頁）、查獲
    被告與林啟文交易之現場照片（見98年度偵字第11348 號卷
    (一)第70頁）及林啟文為警查扣之毒品1 小包（淨重0.20公克
    ，驗餘數量0.1999公克）可佐，而扣案之毒品經送請鑑定後
    ，確含有甲基安非他命之成分，亦有交通部民用航空局航空
    醫務中心98年9 月7 日出具之「航藥鑑字第0984504 」號毒
    品鑑定書影本1 紙在卷可稽，是堪認被告確有在如附表一、
    附表二所載之時間、地點，分別先後以附表一、附表二所載
    之交易金額販賣海洛因、甲基安非他命予如附表一、二所示
    之人之事實，本件被告犯罪事證明確，其犯行堪予認定。
二、論罪科刑部分：
  (一)新舊法比較：
    被告行為後，毒品危害防制條例第4 條第1 項、第2 項均有
    修正，並於98年5 月20日公布，同年11月20日施行，是被告
    行為後法律已有變更。修正前毒品危害防制條例第4 條第1
    項規定：「製造、運輸、販賣第一級毒品者，處死刑或無期
    徒刑；處無期徒刑者，得併科新臺幣一千萬元以下罰金。」
    ，修正後毒品危害防制條例第4 條第1 項則規定為：「製造
    、運輸、販賣第一級毒品者，處死刑或無期徒刑；處無期徒
    刑者，得併科新臺幣二千萬元以下罰金。」；又毒品危害防
    制條例第4 條第2 項規定：「製造、運輸、販賣第二級毒品
    者，處無期徒刑或七年以上有期徒刑，得併科新臺幣七百萬
    元以下罰金。」，修正後毒品危害防制條例第4 條第2 項則
    規定為：「製造、運輸、販賣第二級毒品者，處無期徒刑或
    七年以上有期徒刑，得併科新臺幣一千萬元以下罰金。」。
    就其法定罰金刑部分，分別由修正前「得併科新臺幣一千萬
    元以下罰金。」、「得併科新臺幣七百萬元以下罰金。」，
    更改為「得併科新臺幣二千萬元以下罰金。」、「得併科新
    臺幣一千萬元以下罰金。」依刑法第2 條第1 項之規定並綜
    合全部罪刑新舊法比較之結果，修正前之毒品危害防制條例
    第4 條第1 、2 項規定較有利於行為人，自應一體適用修正
    前之毒品危害防制條例。
  (二)關於犯罪事實二部分，核被告甲○○所為，係犯3 次修正前
    毒品危害防制條例第4 條第1 項之販賣第一級毒品罪，其販
    賣前後持有毒品之低度行為，均為販賣毒品之高度行為所吸
    收，不另論罪。
  (三)關於犯罪事實三部分，核被告甲○○所為，係犯8 次修正前
    毒品危害防制條例第4 條第2 項之販賣第二級毒品罪，其販
    賣前後持有毒品之低度行為，均為販賣毒品之高度行為所吸
    收，不另論罪。
  (四)又被告上開所為如犯罪事實欄二至三所示之販賣第一、二級
    毒品罪，犯意個別，行為互殊，應予分論併罰，共11罪（販
    賣第一級毒品3 罪，販賣第二級毒品8 罪）。
  (五)查被告有如事實欄所示刑之執行紀錄，於97年2 月5 日因縮
    短刑期假釋出監，甫於97年2 月14日保護管束期滿，未經撤
    銷假釋視為執行完畢，有臺灣高等法院被告前案紀錄表附卷
    足憑，是其於受有期徒刑執行完畢5 年內分別故意再犯本案
    有期徒刑以上之11罪，均為累犯，除依刑法第64條第1 項、
    第65條第1 項規定，修正前毒品危害防制條例第4 條第1 項
    法定刑中死刑、無期徒刑及修正前同條第2 項無期徒刑部分
    ，不得加重外，修正前毒品危害防制條例第4 條第1 項法定
    刑中之罰金刑、第2 項法定刑中7 年以上有期徒刑部分，各
    應依刑法第47條第1 項加重其刑。
  (六)爰審酌被告有如上述犯罪科刑紀錄，已素行不端，而販賣海
    洛因、甲基安非他命予雷昭君、郭國富、林志遠、羅宛芸、
    林啟文等人藉此牟利，影響所及，非僅他人之生命、身體將
    可能受其侵害，社會、國家之法益亦不能免，為害之鉅，當
    非個人一己之生命、身體法益所可比擬，自應嚴厲規範。然
    被告於本院審理時對於其上揭販賣第一、二級毒品部分之犯
    行均坦白承認，並考量被告經查獲之販賣次數及金額仍屬有
    限，且販賣第一級毒品之法定刑為「死刑或無期徒刑；處無
    期徒刑者，得併科新臺幣1 千萬元以下罰金」，而同為販賣
    毒品之人，其原因動機不一，犯罪情節未必盡同，或有大盤
    毒梟者，亦有中、小盤之分，甚或僅止於吸毒者友儕間為求
    互通有無之有償轉讓者亦有之，其販賣行為所造成危害社會
    之程度自屬有異，法律科處此類犯罪，所設之法定最低本刑
    卻同為「死刑或無期徒刑」，不可謂不重，於此情形，倘依
    其情狀處以有期徒刑，即足以懲儆，並可達防衛社會之目的
    者，自非不可依客觀之犯行與主觀之惡性二者加以考量其情
    狀，是否有可憫恕之處刑，以符合罪刑相當原則，據此，審
    酌被告所販賣之第一級毒品之數量尚屬非鉅，次數亦非多，
    販賣所得總共僅為3,500 元，與多次、大量出售第一級毒品
    ，賺取巨額價差者，尚屬有別，其以情節論，惡性容非重大
    不赦，若就販賣第一級毒品科處最輕本刑死刑或無期徒刑，
    尚嫌過重，實屬情輕法重而有堪資憫恕之處，爰就被告所為
    附表一編號1 至3 共3 次販賣第一級毒品罪行部分，均按刑
    法第59條規定酌減其刑如附表一編號1 至3 主文欄所示，並
    與附表二編號1 至8 主文欄所示販賣第二級毒品所宣告之刑
    ，定應執行之刑。
  (七)公訴意旨雖另認：被告多次販賣毒品，顯有犯罪習慣，建請
    本院諭知被告刑前強制工作，固非無見。惟按保安處分係針
    對受處分人將來之危險性所為之處置，以達教化、治療之目
    的，為刑罰之補充制度。我國現行刑法採刑罰與保安處分雙
    軌制，係在維持行為責任之刑罰原則下，為協助行為人再社
    會化之功能，以及改善行為人潛在之危險性格，期能達成根
    治犯罪原因、預防犯罪之特別目的。是保安處分中之強制工
    作，旨在對嚴重職業性犯罪及欠缺正確工作觀念或無正常工
    作因而犯罪者，強制其從事勞動，學習一技之長及正確之謀
    生觀念，使其日後重返社會，能適應社會生活。又保安處分
    應受比例原則之規範，使保安處分之宣告，與行為人所為行
    為之嚴重性、行為人所表現之危險性及對於行為人未來行為
    之期待性相當之意旨而制定，而由法院視行為人之危險性格
    ，決定應否令入勞動處所強制工作，以達預防之目的。本案
    被告販賣毒品之犯罪手法單純，均係販賣予熟識之朋友；且
    被告亦自承在經警查獲本案犯行前，係擔任雞販，以賣雞維
    生，故被告並非無正常工作或欠缺工作觀念之人，是並未表
    現出危險性格或有證據足資證明被告有犯罪之習慣，而應以
    強制工作預防再犯之必要性，故本院認如主文所示之刑已足
    以達成懲罰被告之目的，尚無諭知強制工作之必要，一併敘
    明。
  (八)扣案之NOKIA 廠牌行動電話（內含0000000000號SIM 卡1 張
    ）、MOTOROLA廠牌行動電話（內含0000000000號SIM 卡1 張
    ）各1 支均為被告所有，且為供被告與證人雷昭君等人聯絡
    販賣毒品事宜所用之物，而扣案之現金1,000 元（附表二編
    號8 所示）則為被告販賣第二級毒品予證人林啟文所得財物
    ，業據被告供述在卷，分別係供被告犯修正前毒品危害防制
    條例第4 條之罪所用之物及犯罪所得之財物，均應依毒品危
    害防制條例第19條第1 項宣告沒收。另被告因販賣第一級、
    第二級毒品所得之財物包括12,500元（如附表一編號1 至3
    、附表二編號1 至6 所示）及價值500 元之茶壺1 個（如附
    表二編號7 所示），均經本院認定如前，雖未扣案，然無證
    據證明已不存在，仍均亦應依毒品危害防制條例第19條第1
    項規定，分別於各該販賣毒品罪下項宣告沒收之，惟如全部
    或一部不能沒收時，追徵其價額或以其財產抵償之。至扣案
    之甲基安非他命1 小包（毛重0.58公克，淨重0.28公克）及
    吸食器1 組，雖均為被告所有之物，惟係被告另案犯施用毒
    品罪所用之物，與本案無涉；上開扣案林啟文所有之甲基安
    非他命1 小包（淨重0.2 公克，驗餘數量0.1999公克），則
    係供林啟文另案持有毒品所用之物，且為認定另案犯行所需
    之物，是均不於本案為沒收、沒收銷燬之諭知。另扣案之林
    啟文所持有行動電話1 支，並非被告所有之物，且此扣案行
    動電話性質上非違禁物，故尚乏沒收之依據，爰不併宣告沒
    收，附此敘明。
據上論斷，應依刑事訴訟法第299 條第1 項前段，修正前毒品危
害防制條例第4 條第1 項、第2 項、毒品危害防制條例第19條第
1 項，刑法第11條、第2 條第1 項前段、第47條第1 項、第59條
、第51條第5 款，判決如主文。
本案經檢察官王巧玲到庭執行職務
中    華    民    國    98    年    12    月    29    日
                  刑事第七庭審判長法  官  王美玲
                                  法  官  高雅敏
                                  法  官  吳志豪
以上正本證明與原本無異。
如不服本判決應於收受判決後10日內向本院提出上訴書狀。
                                  書記官  陳芝箖
中    華    民    國    98    年    12    月    29    日
附錄法條：
修正前毒品危害防制條例第4條第1項
製造、運輸、販賣第一級毒品者，處死刑或無期徒刑；處無期
徒刑者，得併科新臺幣1千萬元以下罰金。
修正前毒品危害防制條例第4條第2項
製造、運輸、販賣第二級毒品者，處無期徒刑或7年以上有期徒
刑，得併科新臺幣7百萬元以下罰金。
附表一
┌─┬────┬────┬────┬────┬─────────────────┐
│編│交易對象│時    間│地    點│交易金額│              主  文              │
│號│及聯絡方│        │        │、標的及│                                  │
│  │式      │        │        │數量    │                                  │
├─┼────┼────┼────┼────┼─────────────────┤
│1 │雷昭君（│98年6 月│臺北市南│新臺幣（│甲○○販賣第一級毒品，累犯，處有期│
│  │使用0986│18日14、│港區合順│下同）1,│徒刑拾伍年貳月，扣案之MOTOROLA廠牌│
│  │643155號│15時許  │街8 巷3 │000 元，│行動電話（內含0000000000號SIM 卡壹│
│  │行動電話│        │弄3 號1 │第一級毒│張）壹支及未扣案之販賣第一級毒品所│
│  │與甲○○│        │樓      │品海洛因│得之財物新臺幣壹仟元均沒收，未扣案│
│  │持用之09│        │        │1 小包（│之販賣第一級毒品所得之財物新臺幣壹│
│  │00000000│        │        │重量不詳│仟元如全部或一部不能沒收時，以其財│
│  │行動電話│        │        │）      │產抵償之                          │
│  │聯絡接洽│        │        │        │                                  │
│  │購毒事宜│        │        │        │                                  │
│  │）      │        │        │        │                                  │
├─┼────┼────┼────┼────┼─────────────────┤
│2 │雷昭君（│98年7 月│同上    │1,000 元│甲○○販賣第一級毒品，累犯，處有期│
│  │使用0986│23日2 、│        │，第一級│徒刑拾伍年貳月，扣案之NOKIA 廠牌行│
│  │643155號│3 時許  │        │毒品海洛│動電話（內含0000000000號SIM 卡壹張│
│  │行動電話│        │        │因1 小包│）、MOTOROLA廠牌行動電話（內含0986│
│  │與甲○○│        │        │（重量不│38 1687 號SIM 卡壹張）各壹支及未扣│
│  │持用之09│        │        │詳）    │案之販賣第一級毒品所得之財物新臺幣│
│  │00000000│        │        │        │壹仟元均沒收，未扣案之販賣第一級毒│
│  │、093923│        │        │        │品所得之財物新臺幣壹仟元，如全部或│
│  │4405號行│        │        │        │一部不能沒收時，以其財產抵償之。  │
│  │動電話聯│        │        │        │                                  │
│  │絡接洽購│        │        │        │                                  │
│  │毒事宜）│        │        │        │                                  │
├─┼────┼────┼────┼────┼─────────────────┤
│3 │郭國富（│98年7 月│臺北縣汐│1,500 元│甲○○販賣第一級毒品，累犯，處有期│
│  │使用0989│28日時14│止市工建│，第一級│徒刑拾伍年陸月，扣案之NOKIA 廠牌行│
│  │259450號│時40分許│路與中興│毒品海洛│動電話（含門號0000000000號SIM 卡壹│
│  │行動電話│        │路口    │因1 小包│張）壹支及未扣案之販賣第一級毒品所│
│  │與甲○○│        │        │（重量不│得之財物新臺幣壹仟伍佰元均沒收，未│
│  │持用之09│        │        │詳）    │扣案之販賣第一級毒品所得之財物新臺│
│  │00000000│        │        │        │幣壹仟伍佰元，如全部或一部不能沒收│
│  │號行動電│        │        │        │時，以其財產抵償之。              │
│  │話聯絡接│        │        │        │                                  │
│  │洽購毒事│        │        │        │                                  │
│  │宜）    │        │        │        │                                  │
└─┴────┴────┴────┴────┴─────────────────┘
附表二
┌─┬────┬────┬────┬────┬─────────────────┐
│編│交易對象│時    間│地    點│交易金額│             主  文               │
│號│及聯絡方│        │        │（交換價│                                  │
│  │式      │        │        │值）、標│                                  │
│  │        │        │        │的及數量│                                  │
├─┼────┼────┼────┼────┼─────────────────┤
│1 │林志遠（│98年6 月│臺北市南│1,000 元│甲○○販賣第二級毒品，累犯，處有期│
│  │使用0955│17日22時│港區合順│，第二級│徒刑柒年肆月，扣案之NOKIA 廠牌行動│
│  │794500號│許      │街8 巷3 │毒品甲基│電話（含門號0000000000號SIM 卡壹張│
│  │行動電話│        │弄3 號1 │安非他命│）壹支及未扣案之販賣第二級毒品所得│
│  │與甲○○│        │樓      │1小 包（│之財物新臺幣壹仟元均沒收，未扣案之│
│  │用之0939│        │        │重量不詳│販賣第二級毒品所得之財物新臺幣壹仟│
│  │234405號│        │        │）      │元，如全部或一部不能沒收時，以其財│
│  │行動電話│        │        │        │產抵償之。                        │
│  │聯絡接洽│        │        │        │                                  │
│  │購毒事宜│        │        │        │                                  │
│  │）      │        │        │        │                                  │
├─┼────┼────┼────┼────┼─────────────────┤
│2 │郭國富（│98年6 月│同上    │1,500 元│甲○○販賣第二級毒品，累犯，處有期│
│  │使用0989│22日23時│        │，第二級│徒刑柒年陸月，扣案之NOKIA 廠牌行動│
│  │259450號│許      │        │毒品甲基│電話（含門號0000000000號SIM 卡壹張│
│  │行動電話│        │        │安非他命│）壹支及未扣案之販賣第二級毒品所得│
│  │與甲○○│        │        │1小 包（│之財物新臺幣壹仟伍佰元均沒收，未扣│
│  │持用之09│        │        │重量不詳│案之販賣第二級毒品所得之財物新臺幣│
│  │00000000│        │        │）      │壹仟伍佰元，如全部或一部不能沒收時│
│  │行動電話│        │        │        │，以其財產抵償之。                │
│  │聯絡接洽│        │        │        │                                  │
│  │購毒事宜│        │        │        │                                  │
│  │）      │        │        │        │                                  │
├─┼────┼────┼────┼────┼─────────────────┤
│3 │羅宛芸（│98年7 月│同上    │1,500 元│甲○○販賣第二級毒品，累犯，處有期│
│  │使用0926│3 日21時│        │，第二級│徒刑柒年陸月，扣案之MOTOROLA廠牌行│
│  │504479號│分許    │        │毒品甲基│動電話（內含0000000000號SIM 卡壹張│
│  │行動電話│        │        │安非他命│）壹支及未扣案之販賣第二級毒品所得│
│  │與甲○○│        │        │1 小包（│之財物新臺幣壹仟伍佰元均沒收，未扣│
│  │持用之09│        │        │重量不詳│案之販賣第二級毒品所得之財物新臺幣│
│  │00000000│        │        │）      │壹仟伍佰元，如全部或一部不能沒收時│
│  │行動電話│        │        │        │，以其財產抵償之。                │
│  │聯絡接洽│        │        │        │                                  │
│  │購毒事宜│        │        │        │                                  │
│  │）      │        │        │        │                                  │
├─┼────┼────┼────┼────┼─────────────────┤
│4 │同上    │98年8 月│同上    │2,000 元│甲○○販賣第二級毒品，累犯，處有期│
│  │        │1 日13時│        │，第二級│徒刑柒年捌月，扣案之MOTOROLA廠牌行│
│  │        │31分許  │        │毒品甲基│動電話（內含0000000000號SIM 卡壹張│
│  │        │        │        │安非他命│）壹支及未扣案之販賣第二級毒品所得│
│  │        │        │        │1 小包（│之財物新臺幣貳仟元均沒收，未扣案之│
│  │        │        │        │重量不詳│販賣第二級毒品所得之財物新臺幣貳仟│
│  │        │        │        │）      │元，如全部或一部不能沒收時，以其財│
│  │        │        │        │        │產抵償之。                        │
├─┼────┼────┼────┼────┼─────────────────┤
│5 │同上    │98年8 月│同上    │1,500 元│甲○○販賣第二級毒品，累犯，處有期│
│  │        │4 日15時│        │，第二級│徒刑柒年陸月，扣案之MOTOROLA廠牌行│
│  │        │57分許  │        │毒品甲基│動電話（內含0000000000號SIM 卡壹張│
│  │        │        │        │安非他命│）壹支及未扣案之販賣第二級毒品所得│
│  │        │        │        │1小 包（│之財物新臺幣壹仟伍佰元均沒收，未扣│
│  │        │        │        │重量不詳│案之販賣第二級毒品所得之財物新臺幣│
│  │        │        │        │）      │壹仟伍佰元，如全部或一部不能沒收時│
│  │        │        │        │        │，以其財產抵償之。                │
├─┼────┼────┼────┼────┼─────────────────┤
│6 │同上    │98年8 月│同上    │1,500 元│甲○○販賣第二級毒品，累犯，處有期│
│  │        │10日17時│        │，第二級│徒刑柒年陸月，扣案之MOTOROLA廠牌行│
│  │        │37分許  │        │毒品甲基│動電話（內含0000000000號SIM 卡壹張│
│  │        │        │        │安非他命│）壹支及未扣案之販賣第二級毒品所得│
│  │        │        │        │1 小包（│之財物新臺幣壹仟伍佰元均沒收，未扣│
│  │        │        │        │重量不詳│案之販賣第二級毒品所得之財物新臺幣│
│  │        │        │        │）      │壹仟伍佰元，如全部或一部不能沒收時│
│  │        │        │        │        │，以其財產抵償之。                │
├─┼────┼────┼────┼────┼─────────────────┤
│7 │林志遠（│98年8 月│同上    │林志遠以│甲○○販賣第二級毒品，累犯，處有期│
│  │使用0983│11日7 時│        │價值500 │徒刑柒年貳月，扣案之NOKIA 廠牌行動│
│  │395716號│許48分許│        │元之茶壺│電話（含門號0000000000號SIM 卡壹張│
│  │行動電話│        │        │與被告換│）壹支及未扣案之販賣第二級毒品所得│
│  │與甲○○│        │        │得等值之│之財物價值新臺幣伍佰元之茶壺壹個均│
│  │用之0939│        │        │第二級毒│沒收，未扣案之販賣第二級毒品所得之│
│  │234405號│        │        │品甲基安│財物價值新臺幣伍佰元之茶壺壹個，如│
│  │行動電話│        │        │非他命1 │全部或一部不能沒收時，追徵其價額。│
│  │聯絡接洽│        │        │小包（數│                                  │
│  │購毒事宜│        │        │量約0.2 │                                  │
│  │）      │        │        │公克）  │                                  │
├─┼────┼────┼────┼────┼─────────────────┤
│8 │林啟文（│98年8 月│臺北市南│1,000 元│甲○○販賣第二級毒品，累犯，處有期│
│  │使用0973│24日17時│港區合順│，第二級│徒刑柒年肆月，扣案之NOKIA 廠牌行動│
│  │058944號│10時許  │街8 巷3 │毒品甲基│電話壹支（含門號0000000000號SIM 卡│
│  │行動電話│        │弄口OK便│安非他命│壹張）及現金新臺幣壹仟元均沒收。  │
│  │與甲○○│        │利商店  │1 小包（│                                  │
│  │持用之持│        │        │淨重0.20│                                  │
│  │用之0939│        │        │公克，驗│                                  │
│  │234405號│        │        │餘數量0.│                                  │
│  │行動電話│        │        │1999公克│                                  │
│  │聯絡接洽│        │        │）      │                                  │
│  │購毒事宜│        │        │        │                                  │
│  │）      │        │        │        │                                  │
└─┴────┴────┴────┴────┴─────────────────┘


司法院資訊處製作；財團法人民間司法改革基金會備份。
